【裁判字號】    97,審易,48
【裁判日期】    971003
【裁判案由】    妨害自由等
【裁判全文】
臺灣士林地方法院刑事判決              97年度審易字第48號
公  訴  人  臺灣士林地方法院檢察署檢察官
被      告  乙○○
上列被告因妨害自由等案件，經檢察官提起公訴（九十七年度偵
字第七三四四號），被告為有罪之陳述，本院裁定改行簡式審判
程序，並判決如下：
    主  文
乙○○犯恐嚇危害安全罪，處拘役拾伍日，如易科罰金以新臺幣
壹仟元折算壹日，緩刑貳年。
被訴公然侮辱及毀損部分公訴不受理。
    事  實
一、乙○○在臺北市○○區○○街一百三十九號蘭州大廈社區擔
    任保全人員及主任委員，因其與該社區前任主任委員甲○○
    有訴訟糾紛，對甲○○心生怨懟，於民國九十七年五月三日
    下午二時三十分許，藉仗酒意手持大理石材質之石獅子前往
    甲○○位於臺北市○○區○○街一百三十九號三樓之二辦公
    室，欲找甲○○理論，孰料其到達上址後未遇甲○○，氣憤
    未平，於九十七年五月三日下午二時三十三分許，前往甲○
    ○位於臺北市○○區○○街一百三十九號四樓之九住處欲強
    行入內，甲○○即關上鐵門，乙○○見狀乃在該處門外大聲
    叫囂、拍打、強拉鐵門及按門鈴要求甲○○開門，甲○○不
    從，乙○○即基於恐嚇之犯意，在上址門口處，以「我人命
    一條，看妳要如何，叫警察來我也不怕、大家住同棟大樓，
    總會遇到，大家走著瞧」等語，恐嚇甲○○，致使甲○○心
    生畏懼，致生危害於安全。
二、案經甲○○告訴及臺北市政府警察局大同分局報請臺灣士林
    地方法院檢察署檢察官偵查起訴。
    理  由
壹、有罪部分（恐嚇罪部分）：
一、前揭犯罪事實，業據被告乙○○於本院準備程序及審理時供
    認不諱（見本院卷第二十二頁、第二十四頁），核與告訴人
    甲○○於警詢時、偵查中指訴情節相符（見偵查卷第七頁、
    第十頁及第三十八頁），並經證人李林玉蘭、章詠翔、黃沿
    楨及蔣淇於偵查中證述屬實（見偵卷第三十七頁及第三十八
    頁），足證被告自白與事實相符。本件事證明確，被告犯行
    堪以認定。
二、核被告對告訴人恐嚇稱「我人命一條，看妳要如何，叫警察
    來我也不怕、大家住同棟大樓，總會遇到，大家走著瞧」等
    語，致告訴人心生畏懼之行為，係犯刑法第三百零五條之恐
    嚇危害安全罪。爰審酌被告因心生怨懟而出言恫嚇他人，犯
    罪之手段、犯罪所生之危害、並與告訴人達成和解並當庭賠
    償告訴人新臺幣六萬元，及犯罪後於本院審理中供認犯行之
    態度，及告訴人表示不再追究並願意原諒被告等一切情狀，
    量處拘役十五日，並諭知易科罰金之折算標準，又被告前未
    曾受有期徒刑以上刑之宣告，有臺灣高等法院被告前案紀錄
    表一份附卷可稽，其因一時失慮，初罹刑章，犯罪後已坦承
    犯行，知所悔改，經此罪刑之宣告，當知所警惕，信無再犯
    之虞，本院認為所宣告之刑，以暫不執行為適當，依刑法第
    七十四條第一項第一款規定，併予宣告緩刑二年，以啟自新
    。
貳、不受理部分（公然侮辱及毀損罪部分）：
一、公訴意旨另以：被告乙○○於民國九十七年五月三日下午二
    時三十分許，藉仗酒意手持大理石材質之石獅子前往告訴人
    甲○○位於臺北市○○區○○街一百三十九號三樓之二辦公
    室，欲找告訴人理論而未果，竟基於毀損之犯意，持石獅子
    將告訴人上址辦公室之門鈴破壞，致令門鈴損壞不堪使用，
    而生損害於告訴人；又因氣憤未平，於同日下午二時三十三
    分許，轉往告訴人位於臺北市○○區○○街一百三十九號四
    樓之九住處欲強行入內，告訴人即關上鐵門，被告見狀乃在
    該處門外大聲叫囂、拍打、強拉鐵門及按門鈴要求告訴人開
    門，並基於公然侮辱之犯意，在上址門口處，以「幹妳老媽
    雞巴」等語，公然侮辱甲○○，致使告訴人人格評價受損，
    因認被告涉有刑法第三百五十四條之毀損罪及同法第三百零
    九條第一項之公然侮辱罪嫌。
二、按告訴乃論之罪，告訴人於第一審辯論終結前得撤回其告訴
    ，又告訴經撤回者，應諭知不受理之判決，並得不經言詞辯
    論為之，刑事訴訟法第二百三十八條第一項、第三百零三條
    第三款、第三百零七條分別定有明文。
三、本件告訴人甲○○告訴被告乙○○公然侮辱及毀損部分，公
    訴人認被告係觸犯刑法第三百零九條第一項之公然侮辱罪及
    刑法第三百五十四條之毀損器物罪，依刑法第三百十四條、
    第三百五十七條之規定，均須告訴乃論。茲據告訴人於九十
    七年九月三十日本院審理時當庭撤回其告訴，有當日審判筆
    錄及刑事撤回告訴狀各一份在卷可稽，依照前開規定，本件
    被告涉嫌公然侮辱及毀損部分，爰不經言詞辯論，逕為不受
    理之諭知。
據上論斷，應依刑事訴訟法第二百九十九條第一項前段、第二百
七十三條之一第一項、第三百零三條第三款、第三百零七條，刑
法第三百零五條、第四十一條第一項前段、第七十四條第一項第
一款，刑法施行法第一條之一，判決如主文。
本案經檢察官蔡元仕到庭執行職務。
中    華    民    國    97    年    10    月    3     日
                  刑事第一庭法  官  周明鴻
以上正本證明與原本無異。
如不服本判決，應於收受送達後10日內向本院提出上訴書狀，其
未敘述上訴之理由者並得於提起上訴後20日內向本院補提理由書
（均須按他造當事人之人數附繕本）。
                            書記官  丁梅芬
中    華    民    國    97    年    10    月    3     日
附錄論罪科刑法條：刑法第三百零五條
以加害生命、身體、自由、名譽、財產之事，恐嚇他人致生危害
於安全者，處2 年以下有期徒刑、拘役或3 百元以下罰金。


司法院資訊處製作；財團法人民間司法改革基金會備份。
